【裁判字號】    98,上訴,135
【裁判日期】    980120
【裁判案由】    殺人未遂等
【裁判全文】
臺灣高等法院臺中分院刑事判決         98年度上訴字第135號
上  訴  人  臺灣彰化地方法院檢察署檢察官
被      告  甲○○
上列上訴人因被告殺人未遂案件，不服臺灣彰化地方法院97年度
訴緝字第59號中華民國97年10月31日第一審判決（起訴案號：臺
灣彰化地方法院檢察署72年度偵字第3054號），提起上訴，本院
判決如下：
    主  文
上訴駁回。
    理      由
一、本案經本院審理結果，認被告甲○○被訴殺人未遂罪嫌，其
    追訴權時效已經完成，應諭知免訴之判決，其證據及理由，
    業據第一審判決書理由欄記載甚詳，爰引用之（如附件）。
    原審以被告所犯之殺人未遂罪嫌，其追訴權時效已經完成，
    而依刑事訴訟法第302條第2款規定，諭知免訴之判決，經核
    認事用法，並無不合。
二、檢察官上訴意旨雖猶謂「按死刑、無期徒刑或10年以上有期
    徒刑者，追訴權因20年內不行使而消滅，修正前刑法第80條
    第1項第1款定有明文。本件於民國72年10月6日繫屬於原審
    法院後，被告於72年10月11日經原審法院併案通緝，嗣於83
    年4月25日撤銷該通緝，是自彼日起，並無審判權不行使之
    情形，追訴權時效應無繼續進行，自不生追訴權時效完成之
    結果。從而原審判決諭知被告免訴，尚有未妥之處。」云云
    。
三、惟按刑法追訴權之時效規定，係指刑事追訴機關於法定期間
    內，怠於行使偵查、起訴、審判等追訴權，即生時效完成，
    而消滅追訴權之效果，最高法院有84年度台上字第169號、
    89年度台上字第757號判決意旨可循。查本案於撤銷通緝後
    ，形式上雖屬審理中之案件，但因並未進行任何審理程序，
    業經原審調閱72年度訴字第310號案卷查明，並經原審法院
    已詳敘其理由，則揆諸上揭最高法院之判決意旨，此情形即
    屬追訴權不行使，其追訴權時效仍應進行，並不因原審於被
    告另案之妨害自由罪嫌部分，因追訴權時效完成，於83年4
    月25日撤銷該妨害自由罪部分之通緝，惟卻漏未區分撤銷通
    緝之範圍，致將本案殺人未遂部分之通緝一併撤銷之情事，
    有何不同，則原審依修正前刑法第83條第2項規定及最高法
    院82年度第10次刑事庭會議決議意旨，認本件追訴權時效自
    72 年7月22日被告犯罪行為終了日起算，其追訴權時效已經
    完成，原判決因認被告依法應為諭知免訴之判決，於法並無
    不合。公訴人上訴指摘原判決不當，為無理由，爰不經言詞
    辯論，予以駁回。
據上論斷，應依刑事訴訟法第三百七十三條、第三百七十二條、
第三百六十八條，判決如主文。
中    華    民    國    98    年    1     月    20    日
            刑事第二庭  審判長法  官  李  璋  鵬
                              法  官  胡  忠  文
                              法  官  蕭  錦  鍾
以上正本證明與原本無異。
如不服本判決應於收受送達後十日內向本院提出上訴書狀，其未
敘述上訴理由者，並得於提起上訴後十日內向本院補提理由書（
均須按他造當事人之人數附繕本）「切勿逕送上級法院」。
                              書記官  吳  雅  菁
中    華    民    國    98    年    1     月    20    日


司法院資訊處製作；財團法人民間司法改革基金會備份。
